【裁判字號】    99,訴,479
【裁判日期】    990422
【裁判案由】    偽造文書等
【裁判全文】
臺灣臺北地方法院刑事判決               99年度訴字第479號
公  訴  人  臺灣臺北地方法院檢察署檢察官
被      告  丁○○
上列被告因偽造文書等案件，經檢察官提起公訴（99年度偵字第
5077號），及臺灣士林地方法院檢察署移送併辦（99年偵字第
3791號），被告於本院準備程序中就被訴事實為有罪之陳述，經
法官告知簡式審判程序意旨，並聽取公訴人及被告意見後，經本
院合議庭裁定由受命法官獨任進行簡式審判程序，判決如下：
    主  文
丁○○犯詐欺罪，處有期徒刑肆月，如易科罰金，以新臺幣壹仟
元折算壹日；又犯竊盜案，處有期徒刑肆月，如易科罰金，以新
臺幣壹仟元折算壹日；又犯行使偽造私文書罪，處有期徒刑肆月
，如易科罰金，以新臺幣壹仟元折算壹日，如附表所示偽造之「
甲○○」署名、印文，均沒收；又犯竊盜罪，處有期徒刑肆月，
如易科罰金，以新臺幣壹仟元折算壹日。應執行有期徒刑壹年貳
月，如易科罰金，以新臺幣壹仟元折算壹日，如附表所示偽造之
「甲○○」署名、印文，均沒收。
    事  實
一、丁○○於民國98年12月14日下午4時50分許，前往位於臺北
    市○○區○○路一段737巷2號嘉鼎珠寶銀樓，基於意圖為自
    己不法所有之犯意，向店員丙○○佯稱欲購買黃金項鍊，惟
    須等待母親到店付款云云，遂於銀樓內外進進出出佯裝等候
    母親前來，嗣迄至同日下午9時許，因丙○○向丁○○表示
    銀樓將打烊，是否改日再到銀樓消費等語，丁○○即復向丙○○佯稱伊要試戴云云，致丙○○陷於錯誤，認丁○○確實
    有意進行黃金項鍊交易，而將價值共計新臺幣（下同）4萬
    元之金項鍊1條及金墜子1個交付予丁○○戴於頸部，丁○○
    即交付合作金庫商業銀行卡號0000000000000000號信用卡1
    張予丙○○，並佯稱要自行刷卡付款云云，待丙○○轉身將
    刷卡時，丁○○乃趁機逃出銀樓，並立即持上開金項鍊及金
    墜子前往臺北市○○街222號之上順金銀珠寶有限公司予以
    變賣，得款共3萬3600元。
二、丁○○與網友甲○○原相約於99年1月10日下午在高雄市電
    影院觀賞電影，惟因電影開場時間未到，兩人先於同日下午
    4時許，在位於高雄市苓雅區○○○路2號之85度C咖啡店聊
    天，至同日下午5時25分許甲○○表示要離座前往洗手間，
    丁○○先向甲○○借得行動電話（廠牌Sony Ericsson，門
    號0000000000號），並趁甲○○離座之機會徒手竊取甲○○
    置於座位上之手提包，內裝有富士牌相機1臺、國民身分證
    、健保卡、郵局金融卡各1張、信用卡4張及現金1萬3000元
    ，得手後逃離現場並搭乘臺灣高鐵返回臺北。
三、丁○○竊得甲○○上開物品後，因缺錢花用欲辦理行動電話
    變現，即基於行使偽造私文書之犯意，於99年1月11日持甲○○之身分證、健保卡等證件，前往臺北市○○區○○路三
    段187號之遠傳電信公司臺北八德門市，向店員佯稱受女友
    甲○○之委託辦理門號，並於行動電話服務代辦委託書上「
    立書人姓名及簽章」欄偽造「甲○○」署名1枚，再以代理
    人身份於第三代行動電話服務申請書之「法定/代理人簽名
    」欄簽下丁○○後，復交還店員而行使之，用以表示甲○○
    委託丁○○代辦行動電話門號，致店員陷於錯誤，而將行動
    電話1支暨門號0000000000號SIM卡交付丁○○；嗣丁○○於
    不詳時、地，先行偽刻「甲○○」印章1枚，復承前開犯意
    ，接續於99年1月21日持偽刻之甲○○印章、竊得之甲○○
    上開證件，前往臺北市大安區○○○路○段71號臺灣大哥大
    公司臺北頂好直營服務中心，向店員佯稱受女友甲○○之委
    託辦理門號，並於臺灣大哥大行動通信網路業務服務申請書
    上「申請人簽章」欄蓋用偽刻之甲○○印章，而偽造甲○○
    印文2枚，復交還店員而行使之，用以表示甲○○申辦行動
    電話門號，致店員陷於錯誤，而將行動電話1支暨門號
    0000000000號SIM卡交付丁○○；丁○○再承前開犯意，接
    續於99年2月1日持甲○○前開身分證件，前往臺北市○○區
    ○○路123號1樓遠傳電信萬華桂林特約服務中心，向店員佯
    稱受女友甲○○之委託辦理門號，並於第三代行動電話服務
    申請書上「申請人簽名/公司負責人暨公司印鑑」欄偽造「
    甲○○」署名2枚、第三代行動通信業務服務契約上「申請
    者簽名」欄偽造「甲○○」署名1枚，復交還店員而行使之
    ，用以表示甲○○申辦行動電話門號，致店員陷於錯誤，而
    將行動電話1支暨行動電話門號0000000000號SIM卡交付丁○○；丁○○又承前開犯意，接續於99年2月5日持偽刻之甲○○印章、前開身分證件，前往臺北縣板橋市○○路33號臺灣
    大哥大公司直營服務中心，向店員佯稱受女友甲○○之委託
    辦理門號，並於臺灣大哥大行動通信網路業務服務申請書上
    「申請人簽章」欄蓋用偽刻之甲○○印章，而偽造甲○○印
    文2枚，並偽造甲○○署名2枚，復交還店員而行使之，用以
    表示甲○○申辦行動電話門號，致店員陷於錯誤，而將行動
    電話1支暨門號0000000000號SIM卡交付予丁○○，以上均足
    以生損害於甲○○、臺灣大哥大公司及遠傳電信公司，嗣丁○○將上開4支行動電話出售予臺北市萬華區之流動攤販，
    共得款1700元。
四、丁○○於99年2月3日下午8時許，與網友乙○○共同前往臺
    北市○○區○○街70號商務旅館內休息後，迄至同日下午10
    時許，趁乙○○不注意即徒手竊取乙○○所有置於皮夾內之
    花旗信用卡1張與內有現金4萬元之薪資袋得手後，再向乙○○佯稱欲下樓跟櫃檯延長休息時間而逃離現場。嗣於99年2
    月25日上午10時30分許，丁○○因行跡可疑，經警於臺北市
    ○○路及錦州街口盤查，經其同意而於丁○○身上搜索扣得
    甲○○之身分證、健保卡、郵局金融卡各1張、信用卡4張、
    乙○○信用卡1張，而悉上情。
五、案經臺北市政府警察局中山分局報告臺灣臺北地方法院檢察
    署檢察官偵查起訴，丁○○於本院準備程序中就被訴事實為
    有罪之陳述，經告知簡式審判程序之旨，並聽取當事人之意
    見後，經本院合議庭裁定由受命法官獨任進行簡式審判程序
    。
    理  由
一、訊據被告丁○○對於上揭犯罪事實均坦承不諱，核與證人丙○○、江鳳凰、甲○○、乙○○之證述情節相符，復有臺北
    市政府警察局保安大隊第三中隊贓物認領保管單2紙、證人
    江鳳凰提出之銀樓業者進貨憑證1紙、臺灣大哥大行動通信
    網路業務服務申請書2紙、遠傳電信公司之行動電話服務代
    辦委託書1紙、第三代行動電話服務申請書在卷可稽，被告
    自白與事實相符，應可採信。本件事證明確，被告犯行堪以
    認定，應予依法論科。
二、核被告犯罪事實一所為，係犯刑法第339條第1項詐欺取財罪
    ；犯罪事實二所為，係犯刑法第320條第1項竊盜罪；犯罪事
    實三所為，係犯刑法第216條、第210條之行使偽造私文書罪
    、第339條詐欺取財罪，偽造署名、印章、印文之行為係偽
    造文書之部分行為；偽造文書之低度行為，則為行使之高度
    行為所吸收，均不另論罪，被告所犯行使偽造私文書罪與詐
    欺取財罪，係一行為觸犯數罪名，為想像競合，應從一重之
    行使偽造私文書罪處斷，另被告四次之行使偽造私文書犯行
    ，係因通訊行員工表示不得於同日申辦2以上門號而致被告
    分別於不同日為上開犯行，堪信係基於同一之犯意，於密切
    接近之時間，侵害同一之法益，各行為之獨立性極為薄弱，
    依一般社會健全觀念，在時間差距上，難以強行分開，應視
    為數個舉動之接續施行，合為包括之一行為予以評價，屬接
    續犯，在刑法評價上應僅論以一罪；犯罪事實四所為，係犯
    刑法第320條第1項竊盜罪。被告所犯上開四部分犯罪事實，
    犯意各別，行為互殊，應予分論併罰。又臺灣士林地方法院
    檢察署移送併辦部分，與前揭犯罪事實一係同一案件，自應
    併予審理。爰審酌被告素行尚可，年輕力壯，又身無殘疾，
    不思努力尋覓正職，竟多次以前開不法手段取得財物，造成
    各被害人之損害，雖於本院審理中表示願賠償各被害人損害
    ，然實際上均未有任何賠償行動，另衡及被告犯後坦承犯行
    ，態度尚可，及其智識程度、生活狀況等一切情狀，分別量
    處如主文所示之刑，並諭知易科罰金之折算標準及定其應執
    行之刑。附表所示偽造之「甲○○」署名、印文，應依刑法
    第219條宣告沒收，又偽造之「甲○○」印章1枚，業經被告
    犯後丟棄，有被告於審理中陳明在卷（本院卷第11頁），且
    卷內亦查無該偽造印章尚存之相關證據，堪信偽造之「甲○○」印章1枚現已滅失，爰不予宣告沒收。
據上論斷，應依刑事訴訟法第273條之1第1項、第299條第1項前
段，刑法第216條、第210條、第320條第1項、第339條第1項、第
41條第1項前段、第8項、第55條、第51條第5款、第219條，刑法
施行法第1條之1，判決如主文。
本案經檢察官蘇維達到庭執行職務
中    華    民    國    99    年    4    月    22    日
                  刑事第八庭    法  官  楊蕙芬
以上正本證明與原本無異。
如不服本判決應於收受送達後10日內向本院提出上訴書狀，並應
敘述具體理由；其未敘述上訴理由者，應於上訴期間屆滿後20日
內向本院補提理由書（均須按他造當事人之人數附繕）「切勿逕
送上級法院」。
                                書記官  馬正道
中    華    民    國    99    年    4    月    22    日
附錄法條：
中華民國刑法第339條
（普通詐欺罪）
意圖為自己或第三人不法之所有，以詐術使人將本人或第三人之
物交付者，處 5 年以下有期徒刑、拘役或科或併科 1 千元以下
罰金。
以前項方法得財產上不法之利益或使第三人得之者，亦同。
前二項之未遂犯罰之。
中華民國刑法第320條
（普通竊盜罪、竊佔罪）
意圖為自己或第三人不法之所有，而竊取他人之動產者，為竊盜
罪，處5  年以下有期徒刑、拘役或 5 百元以下罰金。
意圖為自己或第三人不法之利益，而竊佔他人之不動產者，依前
項之規定處斷。
前二項之未遂犯罰之。
中華民國刑法第216條
（行使偽造變造或登載不實之文書罪）
行使第 210 條至第 215 條之文書者，依偽造、變造文書或登載
不實事項或使登載不實事項之規定處斷。
中華民國刑法第210條
（偽造變造私文書罪）
偽造、變造私文書，足以生損害於公眾或他人者，處 5 年以下
有期徒刑。
附表：
┌──┬────┬────┬─────┬─────┐
│    │        │        │          │          │
│編號│申辦日期│電信公司│偽造私文書│偽造署名、│
│    │        │        │          │印文      │
│    │        │        │          │          │
│    │        │        │          │          │
├──┼────┼────┼─────┼─────┤
│    │        │        │          │          │
│ 1  │99年1月 │遠傳電信│行動電話服│「甲○○」│
│    │11日    │公司    │務代辦委託│署名1枚   │
│    │        │        │書        │          │
├──┼────┼────┼─────┼─────┤
│    │        │        │          │          │
│ 2  │99年1月 │臺灣大哥│臺灣大哥大│「甲○○」│
│    │21日    │大公司  │行動通信網│印文2枚   │
│    │        │        │路業務服務│          │
│    │        │        │申請書    │          │
├──┼────┼────┼─────┼─────┤
│    │        │        │          │          │
│ 3  │99年2月1│遠傳電信│第三代行動│「甲○○」│
│    │日      │公司    │電話服務申│署名2枚   │
│    │        │        │請書      │          │
│    │        │        ├─────┼─────┤
│    │        │        │          │          │
│    │        │        │第三代行動│「甲○○」│
│    │        │        │通信業務服│署名1枚   │
│    │        │        │務契約    │          │
├──┼────┼────┼─────┼─────┤
│    │        │        │          │          │
│ 4  │99年2月5│臺灣大哥│臺灣大哥大│「甲○○」│
│    │日      │大公司  │行動通信網│印文2枚、 │
│    │        │        │路業務服務│「甲○○」│
│    │        │        │申請書    │署名2枚
  │
│    │        │        │          │          │
└──┴────┴────┴─────┴─────┘

司法院資訊處製作；財團法人民間司法改革基金會備份。
